# ROE及金融工具的计算

提问人：wjcpa9568 时间：2013-03-20 09:22:35
请问陈版, 1 对 12 月计提的项储备,在计算ROE时,权数为 0 还是6? 2 对超募资金存入的定期存单, 计提了应收利息, A 对超过 3 个月的款项,如不作为等价物,列在支付的其他还是投资 B 对收到的定存利息,计投资还是收到的其他?

回答人：chenyiwei
1 、由于专项储备基本对应于损益项目，所以建议按全年专项储备的变动数/2。类似问题在本版面上近期讨论过。 2 、对于定期存单，期末如果按照定期利率计提利息的，则说明管理层有将其持有至到期的意图，此时不能在现金流量表上作为现金及现金等价物列报，此类定期存单本金的存出和收回应作为投资活动的现金流量，相应定存利息一般作为收到其他与投资活动有关的现金处理。